【裁判字號】    98,訴,1147
【裁判日期】    980423
【裁判案由】    毒品危害防制條例
【裁判全文】
台灣台中地方法院刑事判決          98年度訴字第1147號
公  訴  人  臺灣臺中地方法院檢察署檢察官
被      告  甲○○
                    國民
上列被告因違反毒品危害防制條例案件，經檢察官提起公訴（98
年度毒偵字第527號、98年度毒偵字第639號、98年度毒偵字第69
3號），經本院合議庭裁定，由受命法官依法獨任進行簡式審判
程序判決如下：
    主  文
甲○○施用第一級毒品，累犯，處有期徒刑玖月；又施用第一級
毒品，累犯，處有期徒刑拾月；又施用第一級毒品，累犯，處有
期徒刑拾壹月；應執行有期徒刑貳年貳月。
    事  實
一、甲○○素行極為不佳，前曾犯違反麻醉藥品管理條例、違反
    肅清煙毒條例、違反毒品危害防制條例等罪，甲○○曾因施
    用毒品案件，經觀察勒戒後，認無繼續施用毒品之傾向，於
    民國（下同）95年2月15日執行完畢釋放，並由臺灣臺中地
    方法院檢察署檢察官以95年度毒偵字第279號為不起訴處分
    確定。又於96年間，再因違反毒品危害防制條例案件，經本
    院院分別判處有期徒刑6月、7月確定，經接續執行後，甫於
    97年11月10日因縮短刑期執行完畢。猶不知悔改，甲○○於
    前開觀察勒戒執行完畢釋放後5年內，復基於施用第一級毒
    品之犯意，分別於：（一）、97年11月25日下午13時許，在
    其位於臺中市○區○○里○○街38號住處，以將第一級毒品
    海洛因摻在香菸中點燃吸食之方式，施用第一級毒品海洛因
    1次。嗣97年11月28日下午14時40分許，甲○○在上開住處
    前遭警攔查並接受尿液採驗後，查知上情。（二）、97年12
    月8日下午14時許，亦在前開住處，以將第一級毒品海洛因
    摻在香菸中點燃吸食之方式，施用第一級毒品海洛因1次。
    嗣97年12月11日上午11時35分許，甲○○又在上址前遭警攔
    查後，再接受尿液採驗，其尿液經檢驗後，查得上情。（三
    ）、97年12月22日中午12時許，又在上址住處內，以將第一
    級毒品海洛因摻在香菸中點燃吸食之方式，施用第一級毒品
    海洛因1次。嗣97年12月24日下午16時15分許，甲○○復在
    上開住處前遭警攔查並接受尿液採驗後，查悉上情。
二、案經臺中市警察局第三分局報請臺灣台中地方法院檢察署檢
    察官偵查起訴。
    理  由
一、按除被告所犯為死刑、無期徒刑、最輕本刑為三年以上有期
    徒刑之罪或高等法院管轄第一審案件者外，於前條第一項程
    序進行中，被告先就被訴事實為有罪之陳述時，審判長得告
    知被告簡式審判程序之旨，並聽取當事人、代理人、辯護人
    及輔佐人之意見後，裁定進行簡式審判程序，刑事訴訟法第
    二百七十三條之一第一項定有明文。本件被告所犯係死刑、
    無期徒刑、最輕本刑為三年以上有期徒刑以外之罪，其於準
    備程序中就被訴事實為有罪之陳述，且經審判長告知被告簡
    式審判程序之旨，並聽取公訴人及被告之意見後，本院合議
    庭認為適宜而裁定由受命法官獨任進行簡式審判程序，合先
    敘明。
二、現行刑事訴訟法為保障被告之反對詰問權，排除具有虛偽危
    險性之傳聞證據，以求實體真實之發現，於該法第一百五十
    九條第一項明定被告以外之人於審判外之言詞或書面陳述，
    除法律有規定者外，不得作為證據。是被告以外之人於審判
    外之陳述，除有同條第二項之除外情形，或符合同法第一百
    五十九條之一至第一百五十九條之五，或其他法律有特別規
    定得為證據之情形者外，自不採為論罪之依據。簡式審判程
    序，貴在審判程序之簡省便捷，檢察官指出之證據方法，只
    要被告及辯護人無異議，即可使用，縱或是被告以外之人在
    審判外之陳述，亦得作為證據，是刑事訴訟法第一百五十九
    條第二項規定；「法院以簡式審判程序，不適用之」；第二
    百七十三條之二規定：「簡式審判程序之證據調查，不受第
    一百五十九條第一項…規定之限制」，是於簡式審判程序，
    有關傳聞證據之證據能力限制規定自無適用之餘地，合先敘
    明。
三、上揭事實，業據被告甲○○於本院審理時坦承不諱，並有中
    山醫學大學附設醫院之尿液檢驗報告3份附卷可稽。此外，
    復有前揭臺灣台中地方法院檢察署不起訴處分書及被告之刑
    案資料查註紀錄表、臺灣高等法院被告全國前案紀錄表各一
    紙附卷可稽，足認被告甲○○自白，核與事實相符，堪予採
    信，事證至臻明確，被告甲○○違反毒品危害防制條例犯行
    洵堪認定。
四、按海洛因係毒品危害防制條例第二條第二項第一款所定之第
    一級毒品，不得非法施用，是核被告甲○○所為，係犯毒品
    危害防制條例第十條第一項之施用第一級毒品罪。被告施用
    第一級毒品前後持有第一級毒品之低度行為，應為其施用第
    一級毒品之高度行為所吸收，均不另論罪。被告所犯上開三
    罪，犯意各別，犯罪構成要件不同，應予分論併罰。查被告
    甲○○前曾於96年間，因違反毒品危害防制條例案件，經本
    院院分別判處有期徒刑6月、7月確定，經接續執行後，甫於
    97年11月10日因縮短刑期執行完畢，此有臺灣台中地方法院
    檢察署刑案資料查註紀錄表一份在卷可按，其於五年之內再
    故意犯有期徒刑以上之本罪，均係屬累犯，均應依刑法第四
    十七條第一項之規定，加重其刑。爰審酌被告甲○○犯罪之
    動機、目的、手段、品行不佳，詳如前述，此有台灣台中地
    方法院檢察署刑案資料查註紀錄表一份在卷可按，被告曾有
    施用毒品不良素行，經執行完畢後，仍不知警惕，再次施用
    毒品，經檢察官依初次勒戒、觀察後無繼續施用傾向為不起
    訴處分確定後，仍不知悔改警惕，猶繼續施用毒品不輟，情
    節非輕，有失政府制定毒品危害防制條例之立法美意，本不
    宜寬貸，惟此乃自戕且容易成癮之行為，從另一角度觀察，
    應視同病人看待，及犯後已坦承犯行，態度良好，且目前亦
    在醫院接受美沙冬治療，有被告庭提之財團法人私立中國醫
    藥學院附設醫院門診醫療費用收據1份、行政院衛生署草屯
    療養院醫療費用收據2份等資料在卷可參，足見其有戒毒之
    行為等一切情狀，分別量處如主文所示之刑，並定其應執行
    刑，以資懲儆。
據上論斷，應依刑事訴訟法第二百九十九條第一項前段、第二百
七十三條之一第一項，毒品危害防制條例第十條第一項，刑法第
十一條前段、第四十七條第一項、第五十一條第五款，判決如主
文。
中    華    民    國    98    年    4     月    23    日
                  刑事第四庭    法  官  洪俊誠
以上正本證明與原本無異。
如不服本判決，應於判決收受送達後10日內向本院提出上訴狀，
上訴於臺灣高等法院臺中分院（並應敘述具體上訴理由及檢附繕
本）。上訴書狀如未敘述上訴理由，應於上訴期間屆滿後20日內
補提上訴理由書於本院（均須按他造當事人之人數附具繕本）「
切勿逕送上級法院」。
                                書記官  蕭榮峰
中    華    民    國    98    年    4     月    23    日
附錄論罪科刑實體法條文：
毒品危害防制條例第十條：
施用第一級毒品者，處六月以上五年以下有期徒刑。
施用第二級毒品者，處三年以下有期徒刑。


司法院資訊處製作；財團法人民間司法改革基金會備份。
